【裁判字號】    88,自緝,1
【裁判日期】    890421
【裁判案由】    詐欺
【裁判全文】
臺灣新竹地方法院刑事判決                            八十八年度自緝字第一號
    自  訴  人  甲○○
    被      告  乙○○
右列被告因詐欺案件，經自訴人提起自訴，本院判決如左：
    主  文
乙○○無罪。
    理  由
一、自訴意旨略以：被告乙○○與馮俊逸（通緝中）於民國八十五年七月初合夥經營
    媽媽樂便利商店及媽媽樂自助餐店，八十五年七月二日，馮俊逸至新竹市○○路
    一四七號自訴人甲○○開設之國際冷氣冷凍工程行，向自訴人購買冷氣二台、冰
    箱三台，總價新台幣（下同）三十餘萬元，並交付交付面額七萬元之客票為訂金
    。嗣客票兌現後，自訴人依約送貨至新竹市○○路一七七號媽媽樂便利商店，然
    貨款經自訴人向馮俊逸催討遲不付款。同年八月中旬，馮俊逸復因在新竹市○○
    路與明湖路口開設媽媽樂自助餐店，向自訴人購買中古冷氣一台及全新冰箱二台
    ，總價十七萬元，均未付款，經自訴人一再催討，馮俊逸始在八十五年九月十二
    日，簽發面額四十萬元，到期日同年十月三十日本票一紙交付，然屆期自訴人提
    示時，馮某已不知去向，且媽媽樂便利商店已頂讓予何秋嬌，媽媽樂自助餐店亦
    已暫停營業，因被告乙○○係合夥人，且媽媽樂便利商店房子登記為其所有，因
    認被告與馮俊逸共同涉有刑法第三百三十九條第一項之詐欺取財罪嫌云云。
二、按犯罪事實應依證據認定之，無證據不得推定犯罪事實，刑事訴訟法第一百五十
    四條定有明文。又刑法第三百三十九條第一項詐欺罪之成立，以意圖為自己或第
    三人不法所有，以詐術使人將本人之物交付為要件。訊據被告乙○○雖坦承於前
    揭時地與馮俊逸合夥經營媽媽樂便利商店之事實，惟堅決否認有何詐欺取財之犯
    行，辯稱：伊與馮俊逸合夥開設媽媽樂便利商店，伊出資三分之一共五十萬元，
    伊只負責出資，店外接洽都是由馮俊逸負責，便利商店房子是馮俊逸的，因他有
    跳票記錄才過戶在伊名下，後來他說週轉金不夠渠才將店收起來不做，便利商店
    頂讓伊只負責簽名，頂讓金全部由馮俊逸拿走，伊沒有拿到任何錢，又自助餐店
    是馮俊逸自己經營與伊無關云云，核與自訴人甲○○自承：自始均由馮俊逸出面
    ，伊未見過乙○○，因乙○○與馮俊逸合夥，且房子登記他名字，伊才告他。但
    伊認為乙○○應不知情，完全是被馮俊逸利用，乙○○部分伊不追究等語相符。
    參以自訴人所提出之送貨估價單上，簽收人亦非被告，有估價單影本一紙在卷可
    稽，益徵被告辯稱其只負責出資乙節屬實。是本件交易過程，被告自始均未參與
    ，自難認其有何施用詐術致使自訴人陷於錯誤之情事。此外，復查無其他積極證
    據足資證明被告有與馮俊逸共同詐欺取財之犯行，揆諸前開說明，自應為被告無
    罪之諭知。
據上論斷，應依刑事訴訟法第三百四十三條、第三百零一條第一項，判決如主文。
中      華      民      國      八十九      年    四    月    二十一    日
                                臺灣新竹地方法院刑事第一庭
                                        法  官  楊 明 箴
右正本證明與原本無異。
如不服本判決，應於送達後十日內向本院提出上訴狀（應附繕本），上訴於台灣高等
法院。
                                        書記官  林 素 卿
中      華      民      國      八十九      年    四  月    二十一    日


司法院資訊處製作；財團法人民間司法改革基金會備份。
